臺灣高等法院交通事件裁定　　　　　　　　　　　九十一年度交抗字第一一一五號
　　抗　告　人
　　即受處分人　甲○○　男　五.
右抗告人因違反道路交通管理處罰條例案件，不服臺灣臺北地方法院中華民國九十一
年十一月十八日裁定（九十一年度交聲字第九三一號），提起抗告，本院裁定如左：
    主  文
抗告駁回。
    理  由
一、查抗告人甲○○於民國九十一年四月二十四日十八時許，在台北市○○○路○段
    八三巷三號前，因其所有車號ＥＨ—一一八號營業小客車之右前方與他車發生擦
    撞事故，經其報警處理，而員警到場後於十八時十一分許測得其吐氣酒精達０‧
    六０ＭＧ／Ｌ因而舉發一節，業據台北市政府警察局中山分局九十一年五月二十
    九日北市警中分交字第０九一六二五三二二００號函說明甚詳，又抗告人於前揭
    時地經警實施酒測其呼氣酒精濃度為０‧六０ＭＧ／Ｌ之事實，有序號四二三七
    之吐氣酒精濃度表在卷可稽，此亦為抗告人所是認；再者，依抗告人於九十一年
    五月七日提出申訴記錄表所附之呈請書中記載「酒後在自家門口停車位移動車位
    」、「我便前往三號隔壁停車位想將車子往前移動，方向盤打右一點點，右後方
    正好來一輛計程車而發生輕微擦撞」、「我車子還在停車位，只是想移前車位」
    、「以為在自家門口移車位，不屬於酒後駕車」等語，另於原審異議狀中則敘及
    「酒後在自家門口移動停車位與他車發生輕微擦撞」等語，均未稱係靜止之車輛
    遭他車撞擊，復審酌抗告人車輛之右前方與後方駛來之車輛發生碰撞、抗告人所
    繪之現場平面圖以及賠償對方新台幣八百元達成和解之事實，足認抗告人當時係
    要將車輛駛出停車處時發生碰撞，其確有駕駛之行為，應堪認定。雖抗告人當時
    僅係將車輛移出停車處，惟本件抗告人停車之處所係位於台北市○○○路○段八
    三巷三號處，該處乃供公眾通行之街道巷衖，係屬道路，則抗告人移出停車處時
    ，即須遵守交通法令之規定並注意其他用路人車之安全甚明。職此，抗告人確有
    酒後駕車之事實足堪認定，本案抗告人違法之情節尚屬輕微，然其仍屬違反道路
    交通管理處罰條例第三十五條第一項第一款規定之情形，原處分機關台北市交通
    事件裁決所因依前開規定，從輕裁處抗告人新台幣四萬九千五百元罰鍰，並吊扣
    駕駛執照一年，原審以受處分人確有前開事實，而駁回其異議，核無違誤。
二、抗告意旨雖以當時係抗告人主動報警處理，非因酒後駕車營業為警方查獲，形同
    酒後駕車向警方自首，希冀能以自首減刑條例，改裁定較輕處罰，且能分期繳納
    ，駕照改為吊扣三個月或延期吊扣一年，以使抗告人得以維持生計云云。惟查：
    道路交通管理處罰條例之立法目的係為加強道路交通管理，維護交通秩序，確保
    交通安全為規範宗旨，其本屬行政秩序罰之性質，與自首乃為刑事實體法所設立
    之規範意旨，截然不同，況原處分機關既已審酌抗告人違反情節尚屬輕微，依違
    反道路交通管理事件統一裁罰標準之規定（吐氣酒精超過每公升０‧五五毫克以
    上，小型車最低之裁罰標準為新台幣四萬九千五百元），從輕裁處罰鍰新台幣四
    萬九千五百元以及吊扣駕駛執照一年（十二個月），並無不當，再者，本件既係
    因違反行政罰法規定而科處罰鍰，抗告人若未依規定繳清罰鍰，執行機關係由法
    務部行政執行署所屬行政執行處強制執行之，本院僅針對原裁定及原處分機關認
    事用法，是否違誤，予以審究。抗告意旨所陳各節，均無理由，抗告人執以提起
    抗告，請求撤銷原裁定，為無理由，應予駁回。
三、據上論斷，應依道路交通案件處理辦法第二十六條，刑事訴訟法第四百十二條，
    裁定如主文。
中      華      民      國    九十一    年    十二    月      二十      日
                              臺灣高等法院交通法庭
                                  審判長法  官  葉  騰  瑞
                                        法  官  黃  國  忠
                                        法  官  江  國  華
右正本證明與原本無異。
不得再抗告。
                                        書記官  吳  碧  玲
中      華      民      國      九十一   年   十二    月      二十三    日
